【裁判字號】    89,上易,1408
【裁判日期】    900227
【裁判案由】    贓物
【裁判全文】
臺灣高等法院臺南分院刑事判決              八十九年度上易字第一四八號  Ｃ
      上  訴  人
      即  被  告  甲  ○  ○
      右  一  人
      選任辯護人  陳  文  欽
右上訴人因贓物案件，不服臺灣臺南地方法院八十九年度易字第八六○號中華民國八
十九年六月十三日第一審判決（起訴案號：臺灣臺南地方法院檢察署八十八年度偵字
第一○六二四號），提起上訴，本院判決如左：
      主      文
原判決關於甲○○部分撤銷。
甲○○無罪。
其他上訴駁回。
      理      由
甲、公訴意旨略以：被告甲○○明知某不詳姓名年籍之人，於民國八十八年五月八日
    後之某日，在某不詳之處所所交付之未懸掛車牌之自用小貨車係屬來路不明之贓
    物（該車車牌號碼原為ＴＭ─○六一三號為丙○○所有，於八十八年五月初某日
    上午十時許，在台南縣大內鄉○○村○○○○道路上，為不詳姓名之人所竊取）
    ，竟仍予以收受，並即於八十八年五、六月間某日，將前開小貨車以新台幣（下
    同）三萬元顯不相當之賤價售予明知該車係贓物之戊○○，因認甲○○犯有刑法
    第三百四十九條第一項之收受贓物罪嫌；被告戊○○犯有同條第二項之故買贓物
    罪嫌云云。
乙、上訴人即被告甲○○部分：
一、訊據被告甲○○堅決否認有於右揭時地收受上開小貨車，並將之販賣予共同被告
    戊○○之行為，辯稱：伊根本不知上開小貨車來歷，當時是案外人乙○○駕駛上
    開小貨車到伊家裡並載同伊前往共同被告戊○○之養雞場，由乙○○支付三千元
    之代價委託伊油漆小貨車，至於戊○○與乙○○之交易情形，伊則未參與等語。
二、公訴人認被告甲○○犯有收受贓物罪嫌，無非以共同被告戊○○指稱上開陳萬得
    所失竊之小貨車係伊向甲○○購買，證人乙○○於警訊中否認曾委請甲○○前往
    戊○○處油漆前開小貨車，而甲○○於警訊中亦自承乙○○本人即係從事汽車板
    金工，衡情亦無委請從事板模工之甲○○前去為小貨車油漆之可能為其論據。
三、經查：
（一）共同被告戊○○於警訊中雖指稱上開小貨車係向被告甲○○購買，惟於偵查中
      已供述因當時（開車來時）有兩人，伊只認識甲○○，故於警訊指稱係向甲○○購買等語。於原審更具體供述係向綽號「阿枝」購買，係甲○○與一名為「
      阿枝」二人牽車來賣，原先「阿枝」說要五萬元，第一次先交付二萬元，之後
      牽車過來再交付三萬元。是由「阿枝」收受該款項，因伊只認識，所以才會在
      警訊時指稱甲○○賣給伊等語，並經原審提示乙○○之口卡片予戊○○指認，
      經戊○○指認無訛。證人即戊○○之妻潘劉碧珠於原審結證：伊先生（指戊○○）在養雞場沒有車，就問朋友是否有車要賣，伊不知其姓名，後來甲○○把
      車牽過來‧‧‧他們是兩個人一起牽車過來，另一位叫「枝仔」（指乙○○）
      等語。戊○○於本院復陳稱：上開小貨車，賣車者叫甲○○來油漆，係在伊養
      雞場用刷子油漆，並未給甲○○油漆錢‧‧‧伊拜託一位叫「俊雄」者幫伊找
      一部可以開之車子要載飼料等語。經被告戊○○陳報「俊雄」者為丁○○，本
      院提訊在監之丁○○結證：戊○○車子壞了，乙○○開保養場，伊叫乙○○去
      修理，乙○○說那車太老修理沒效，建議重新買一台，約二十幾萬元，戊○○
      表示太貴，乙○○建議找事故報廢車，無牌噴農用回來整理較便宜，後來乙○○有找到車子賣給戊○○等語。綜上前述，堪認售予戊○○上開小貨車者乃乙○○非甲○○。
（二）乙○○於警訊時雖否認以三千元代價僱請甲○○油漆上開小貨車，經本院傳喚
      雖未到庭，然證人丁○○在監執行，與甲○○無串證可能，其證述上開小貨車
      ，係乙○○售予戊○○堪予採信業如前述，則被告甲○○所辯非無可採，應認
      不能證明甲○○犯罪。
五、原審未詳為推敲，遽為有罪之判決即有未洽。被告甲○○上訴指摘原審此部分判
    決不當為有理由，自應予撤銷改判，為無罪之諭知。
丙、上訴人即被告戊○○部分：
    按提起上訴，應自判決送達後十日內為之，刑事訴訟法第三百四十九條定有明文
    ，本件上訴人係於民國八十九年六月十六日收受原審法院判決之送達，有送達證
    書可查，茲竟遲至同年七月五日始提起上訴，已逾十日期間，按之上開規定，顯
    屬違背法律上之程式，應由本院依同法第三百六十七條前段判決上訴駁回。
據上論結、應依刑事訴訟法第三百六十九條第一項前段、第三百六十四條、第三百零
一條第一項、第三百六十七條前段，判決如主文。
本件經檢察官蘇南桓到庭執行職務。
中    華    民    國      九十      年      二      月      二十七      日
                                  臺灣高等法院臺南分院刑事第二庭
                                      審判長法官  游    明    仁
                                            法官  陳    清    溪
                                            法官  蘇    重    信
右正本證明與原本無異。
不得上訴。
                                      法院書記官  李    珍    鳳
中    華    民    國      九十      年      三      月     二           日


司法院資訊處製作；財團法人民間司法改革基金會備份。
